臺灣新北地方法院民事判決
110年度家繼訴字第88號
原      告  黃錦盛  

            黃錦華  

            劉清源  

            林惠美  

共同訴訟代理人  詹基益律師


被      告  林陳雪  

            林金儒  

            林庭安  

            林子翔  

            林紋翠  

            林力中  

            林耘瑄  

            林柏陞  

            林世民(即林朝輝、林鍾玉珠之繼承人)


            林宏叡(即林朝輝、林鍾玉珠之繼承人)


            林秋呈(即林朝輝、林鍾玉珠之繼承人)


            林孟穎(即林朝輝、林鍾玉珠之繼承人)


            林朝崑  


            林志文  

            林招治  

            林楷真  

            張家豪  

            林俊達  

            朱林素梅

            高林素對

            林素娥  

            林彥伶  

            林鑾    

            林姿樺  

            林奕成  

            林秀穗  

            劉新興  

            劉俊容  

            劉寶桂  

            劉寶足  

            劉寶惠  

            劉旭翔  

            劉榮順  

            劉榮豐  

            劉雪清  

            劉錦惠  

            劉敏正  

            陳儒欽(即陳劉好之繼承人)


            陳儒政(即陳劉好之繼承人)


            陳儒明(即陳劉好之繼承人)


            陳淑卿(即陳劉好之繼承人)



            劉月桃  


            呂明傳  

            王文龍(即王林麵之繼承人)


            王玉燕(即王林麵之繼承人)


            王玉真(即王林麵之繼承人)


            卓王素雪(即王林麵之繼承人)


            李家豪(即王家豪；即王林麵之繼承人)


            李欣純(即王林麵之繼承人)


            李欣靜(即王林麵之繼承人)


            林健    

            林文灝  


            王衍順  


            林美月  

            黃金順  

            黃新登  

            黃雪紅  

            王黃月雲

            林氏緞  
            黃應隆  

            黃明雄  


            楊淑鈴(即黃阿蘭之繼承人)


            楊林呅（林火新之繼承人）


            王昭昌  

            王玲娟  


            王玲蕙  

            王勝弘  


            李東村  

            李寶珠  


            林金令  

            林信宏  

            陳調鶴(即陳年春之繼承人)


            陳朝鏞(即陳年春之繼承人)



            陳朝祥(即陳年春之繼承人)


            呂陳清花(即陳年春之繼承人)


            蕭陳𨚫(即陳年春之繼承人)


            陳貞樺(即陳年春之繼承人)


            陳寶源（即陳寶藏之繼承人）


            陳水松（即陳寶藏之繼承人）


            陳正桂（即陳寶藏之繼承人）


            陳齊美  

            陳麗華  


            王月娥  


            林素真  


            林淑貞  

            楊焉    

            楊釧    

            楊淑聰  

            林余鴛鴦


            林清漂  


            林芳廷  


            林葉月嬌

            林洳鈺  

            林朝進  

            周林麗春


            裴財立  

            裴笛翰  

            裴雪伶  

            裴慧均  

            裴敏琇  

            裴思婷  

            藍林玉鳳

            詹資文(即詹慶樑之繼承人)


            詹榮華(即詹慶樑之繼承人)


            呂詹秀雲(即詹慶樑之繼承人)


            詹秀碧(即詹慶樑之繼承人)



            詹秀蘭(即詹慶樑之繼承人)


            詹逸銘(即詹慶樑之繼承人)


            詹逸強(即詹慶樑之繼承人)


            陳和勇  

            陳宥達  

            李亞璇  

            陳連成  

            陳孝賢  

            陳意靜  

            陳意樺  


            陳建錡  

            陳和建  

            陳和隆  

            曹陳玉枝

            陳玉滿  

            徐陳寶蓮

            林張秋涼

            林格州  

            林美伶  

            林芳如  

            陳啟祥（即陳林秀卿之繼承人）


            陳妙蓉（即陳林秀卿之繼承人）



            陳家茵（即陳林秀卿之繼承人）


            陳妙萍（即陳林秀卿之繼承人）



上列當事人間請求分割遺產事件，本院於民國111年3月9日言詞
辯論終結，判決如下：
    主  文
被告陳啟祥、陳妙蓉、陳家茵、陳妙萍應就被繼承人陳林秀卿所
有之新北市○○區○○段0000○0地號土地辦理繼承登記。
被告陳儒欽、陳儒政、陳儒明、陳淑卿，應就被繼承人陳劉好所
有之新北市○○區○○段0000○0地號土地辦理繼承登記。
被告王文龍、王玉燕、王玉真、卓王素雪、李家豪、李欣純、李
欣靜，應就被繼承人王林麵所有之新北市○○區○○段0000○0
地號土地辦理繼承登記。
被告楊淑鈴，應就被繼承人黃阿蘭所有之新北市○○區○○段00
00○0地號土地辦理繼承登記。
被告陳調鶴、陳朝鏞、陳朝祥、呂陳清花、蕭陳𨚫、陳貞樺，應
就被繼承人陳年春所有之新北市○○區○○段0000○○地號土地
辦理繼承登記。
被告詹資文、詹榮華、呂詹秀雲、詹秀碧、詹秀蘭、詹逸銘、詹
逸強，應就被繼承人詹慶樑所有之新北市○○區○○段0000○○
地號土地辦理繼承登記。
准兩造共有之新北市○○區○○段0000○○○○○○○○地號土
地為變賣分割，並按附表二①②③所示應有部分之比例分配價
金。
訴訟費用由兩造按附表二①②③所示應有部分之比例負擔。
    事實及理由
一、除被告林宏叡、陳貞樺、詹秀蘭三人有到庭辯論，其餘被告
    等人經合法通知，均未於言詞辯論期日到場，核無民事訴訟
    法第386條所列各款情形，爰依原告之聲請，由其一造辯論
    而為判決。
二、原告起訴主張：
(一)台灣新北地方法院民事庭104年度訴字第2320號判決書，就
    新北市○○區○○段0000地號土地予以原物分割為數筆土地確定
    ，其中三筆，即新北市○○區○○段0000○0○○0○○0地號土地，因
    此由兩造共有情形如下：
　　１、新北市○○區○○段0000○0地號土地共有人：
　　原告黃錦盛、黃錦華，及被告林陳雪、林金儒、林庭安、林
    子翔、林紋翠、林力中、林耘瑄、林柏陞、林世民(即林朝
    輝、林鍾玉珠之繼承人)、林宏叡(即林朝輝、林鍾玉珠之繼
    承人)、林秋呈(即林朝輝、林鍾玉珠之繼承人)、林孟穎(即
    林朝輝、林鍾玉珠之繼承人)、林朝崑、林志文、林招治、
    林楷真、張家豪。繼承系統表如附表一①，應繼分比例如附
    表二①。
　　以上的被告林秋呈、林孟穎二人，本院民事庭104年度訴字
    第2320號判決書附表有遺漏，經核對戶籍資料而確定屬於繼
    承人，因此列入繼承系統表。
　　２、新北市○○區○○段0000○0地號土地共有人：
　　原告劉清源，及被告林俊達、朱林素梅、高林素對、林素娥
    、林彥伶、林鑾、林姿樺、林奕成、林秀穗、劉新興、劉俊
    容、劉寶桂、劉寶足、劉寶惠、劉旭翔、劉榮順、劉榮豐、
    劉雪清、劉錦惠、劉敏正、陳儒欽(即陳劉好之繼承人)、陳
    儒政(即陳劉好之繼承人)、陳儒明(即陳劉好之繼承人)、陳
    淑卿(即陳劉好之繼承人)、劉月桃、呂明傳、王文龍(即王
    林麵之繼承人)、王玉燕(即王林麵之繼承人)、王玉真(即王
    林麵之繼承人)、卓王素雪(即王林麵之繼承人)、李家豪(即
    王家豪；即王林麵之繼承人)、李欣純(即王林麵之繼承人)
    、李欣靜(即王林麵之繼承人)、林健、林文灝、王衍順、林
    美月、黃金順、黃新登、黃雪紅、王黃月雲、林氏緞、黃應
    隆、黃明雄、楊淑鈴(即黃阿蘭之繼承人)、楊林呅（林火新
    之繼承人）、王昭昌、王玲娟、王玲蕙、陳林秀卿、王勝弘
    、陳啟祥（即陳林秀卿之繼承人）、陳妙蓉（即陳林秀卿之
    繼承人）、陳家茵（即陳林秀卿之繼承人）、陳妙萍（即陳
    林秀卿之繼承人）。繼承系統表如附表一②，應繼分比例如
    附表二②。
　　以上的陳林秀卿、陳劉好、王林麵、黃阿蘭的繼承人，尚未
    辦理系爭土地的繼承登記，為此請求彼等繼承人應辦理系爭
    土地繼承登記。
    ３、新北市○○區○○段0000○0地號土地共有人：
　　原告林惠美，及被告李東村、李寶珠、林金令、林信宏、陳
    調鶴(即陳年春之繼承人)、陳朝鏞(即陳年春之繼承人)、陳
    朝祥(即陳年春之繼承人)、呂陳清花(即陳年春之繼承人)、
    蕭陳𨚫(即陳年春之繼承人)、陳貞樺(即陳年春之繼承人)、
    陳寶源（即陳寶藏之繼承人）、陳水松（即陳寶藏之繼承人
    ）、陳正桂（即陳寶藏之繼承人）、陳齊美、陳麗華、王月
    娥、林素真、林淑貞、楊焉、楊釧、楊淑聰、林余鴛鴦、林
    清漂、林芳廷、林葉月嬌、林洳鈺、林朝進、周林麗春、裴
    財立、裴笛翰、裴雪伶、裴慧均、裴敏琇、裴思婷、藍林玉
    鳳、詹資文(即詹慶樑之繼承人)、詹榮華(即詹慶樑之繼承
    人)、呂詹秀雲(即詹慶樑之繼承人)、詹秀碧(即詹慶樑之繼
    承人)、詹秀蘭(即詹慶樑之繼承人)、詹逸銘(即詹慶樑之繼
    承人)、詹逸強(即詹慶樑之繼承人)、陳和勇、陳宥達、李
    亞璇、陳連成、陳孝賢、陳意靜、陳意樺、陳建錡、陳和建
    、陳和隆、曹陳玉枝、陳玉滿、徐陳寶蓮、林張秋涼、林格
    州、林美伶、林芳如。繼承系統表如附表一③，應繼分比例
    如附表二③。
　　以上的陳年春、詹慶樑的繼承人，尚未辦理系爭土地的繼承
    登記，為此請求彼等繼承人應辦理系爭土地繼承登記。
(二)前揭三筆土地相鄰且面積小，如採原物分割給兩造每個人，
    則每個人所得面積更小，依法不得建築。況且，三筆土地上
    面有地上權人林蓮鳳，其為建物所有權人，就土地有優先承
    買權，致使兩造共有土地徒具形式。因兩造無法實際使用收
    益土地，亦為此請求准予變賣分割，以所得價金按應繼分比
    例分配給各共有人。
(三)聲明：
１、被告陳啟祥、陳妙蓉、陳家茵、陳妙萍，應就被繼承人陳林
    秀卿所有之新北市○○區○○段0000○0地號土地辦理繼承登記。
２、被告陳儒欽、陳儒政、陳儒明、陳淑卿，應就被繼承人陳劉
    好所有之新北市○○區○○段0000○0地號土地辦理繼承登記。
３、被告王文龍、王玉燕、王玉真、卓王素雪、李家豪、李欣純
    、李欣靜，應就被繼承人王林麵所有之新北市○○區○○段0000
    ○0地號土地辦理繼承登記。
４、被告楊淑鈴，應就被繼承人黃阿蘭所有之新北市○○區○○
　  段0000○0地號土地辦理繼承登記。
５、被告陳調鶴、陳朝鏞、陳朝祥、呂陳清花、蕭陳𨚫、陳貞樺
    ，應就被繼承人陳年春所有之新北市○○區○○段0000○○地號土
    地辦理繼承登記。
６、被告詹資文、詹榮華、呂詹秀雲、詹秀碧、詹秀蘭、詹逸銘
    、詹逸強，應就被繼承人詹慶樑所有之新北市○○區○○段0000
    ○○地號土地辦理繼承登記。
７、准兩造共有如附表一①②③所示土地為變賣分割，並按附表二①②
    ③所示應有部分之比例分配價金。
８、訴訟費用由兩造按附表二①②③所示應有部分之比例負擔。
三、被告方面：
(一)被告林宏叡到庭陳述：沒有意見，同意原告起訴。
(二)被告陳貞樺、詹秀蘭到庭陳述：同意原告起訴主張的變賣分
    割方法。
(三)其餘被告未到庭辯論，亦無提出任何書狀答辯。
三、經查：
一、原告主張之事實，業據其提出兩造及其等被繼承人之最新戶
    籍謄本、繼承系統表、應繼分比例表、土地登記簿謄本、地
    籍圖謄本影本為證。
    又本院依職權調閱本院民事庭104年度訴字第2320號卷宗，
    檢附該案判決書一份（附於本案卷宗第六卷第119頁以下）
    下），並影印該案卷宗內的繼承系統表（附於本案卷宗第六
    卷第99頁以下）參酌。
    被告林宏叡、陳貞樺、詹秀蘭三人到庭表示同意原告起訴主
    張，其餘被告經通知但未到庭且未提出任何書狀答辯。依上
    開證據資料，堪信原告主張為真實。
二、按因繼承、強制執行、徵收、法院之判決或其他非因法律行
    為，於登記前已取得不動產物權者，應經登記，始得處分其
    物權，民法第759條定有明文。又共有物之分割在使共有關
    係變更為單獨所有，其性質為共有人間應有部分之交換，自
    屬處分行為，須以共有人之處分權存在為前提，是以共有人
    就共有物如無處分權可資行使，共有人無從以協議方式為分
    割，法院亦不能依共有人之請求為裁判分割，故共有之不動
    產之共有人中一人死亡，他共有人請求分割共有物時，為求
    訴訟之經濟起見，可許原告就請求繼承登記及分割共有物之
    訴合併提起，即以一訴請求該死亡之共有人之繼承人辦理繼
    承登記並請求該繼承人於辦理繼承登記後，與原告及其餘共
    有人分割共有之不動產（最高法院69年台上字第1134號判例
    、70年第2次民事庭會議決議檙意旨參照）。
　　本件原告為系爭三筆土地之共有人，固得以其他共有人為被
    告訴請裁判分割系爭三筆土地（詳如後述），惟因共有人陳
    林秀卿、陳劉好、王林麵、黃阿蘭、陳年春、詹慶樑業已死
    亡，其等繼承人即如主文前六項所示之被告等人，迄未辦理
    繼承登記，則原告請求該等被告就系爭土地之被繼承人所有
    權部分辦理繼承登記，揆諸上開說明，應予准許。
三、按民法第1164條前段規定：「繼承人得隨時請求分割遺產」
    。原告等人依該規定，請求就被繼承人遺留之系爭三筆土地
    ，予以分割，為有理由。
　　因系爭三筆土地已經數代輾轉繼承而由兩造共有，共有人數
    眾多，且面積過小；新北市○○區○○段0000○○地號土地面積僅
    21平方公尺而共有人達19人，新北市○○區○○段0000○○地號土
    地面積亦僅21平方公尺而共有人達52人，新北市○○區○○段00
    00○○地號土地則僅10平方公尺而共有人達60人。若原物分割
    ，將使系爭三筆土地難以細分，幾無經濟及利用價值，故認
    應以變賣系爭三筆土地，價金按如附表二所示應有部分之比
    例分配予各共有人之方式為裁判分割，以符合兩造之最大利
    益。
    從而，原告請求就系爭三筆不動產准予變賣分割，所得價金
    ，按附表二之應繼承比例分配，為有理由，應予准許。
四、本件共有物分割訴訟，若由敗訴當事人負擔全部訴訟費用顯
    失公平，爰依民事訴訟法第80條之1規定，命兩造按附表二
    所示之應繼分比例負擔，始為公平。
五、訴訟費用負擔之依據：民事訴訟法第80條之1 。
中　　華　　民　　國　　111 　年　　3 　　月　　30　　日
                  家事庭法官    法  官  黃惠瑛
以上正本係照原本作成。
如對本判決上訴，須於判決送達後20日之不變期間內，向本院提
出上訴狀。如委任律師提起上訴者，應一併繳納上訴審裁判費。
中　　華　　民　　國　　111 　年　　3 　　月　　30　　日
                    　　　　　　書記官　陳建新